【裁判字號】    89,易,955
【裁判日期】    890331
【裁判案由】    竊盜
【裁判全文】
臺灣臺中地方法院刑事判決                          八十九年度易字第九五五號
    公  訴  人  臺灣台中地方法院檢察署檢察官
    被      告  乙○○
右列被告因竊盜案件，經檢察官提起公訴（八十九年度偵字第二四三五號），本院判
決如左：
    主  文
乙○○以竊盜之方法，取得災民之財物，未遂，處罰金柒仟元，如易服勞役，以參佰
元折算壹日。
    事  實
一、乙○○有多次竊盜前科。猶不知悔改，明知位在台中縣大里市○○路一七一巷二
    一弄之「台中奇蹟」大樓，業於民國八十八年九月二十一日因「九二一大地震」
    毀損倒塌，該大樓門口並貼有「禁止外人進入，否則以竊賊論」之告示，竟仍意
    圖為自己不法之所有，於八十八年十一月二十三日七時許，騎其ＹＺＨ－七七三
    號機車由該大樓地下室潛入，再從樓梯上至該大樓六號二樓災民甲○○所有而已
    搬遷之空屋內，正著手竊取甲○○留置該處之衣櫃內之財物時，為該大樓住戶丙
    ○○發覺而未得逞，嗣為據報前來之警員當場逮捕。
二、案經台中縣警察局霧峰分局報請臺灣臺中地方法院檢察署檢察官偵查起訴。
    理  由
一、訊據被告乙○○固坦承於右揭時地進入已倒蹋之「台中奇蹟」大樓，但矢口否認
    有何竊盜犯行，辯稱：伊從地下室進去，並沒有看到該告示牌，是要到該大樓撿
    拾東西云云。惟查：被告前揭竊盜未遂行為，業據證人丙○○、莊瑞陽於警訊、
    檢察官偵訊中指證明確；又依偵查卷內之現場照片所示，被害人甲○○之住宅外
    觀尚屬完整，屋內衣櫃亦為完好，衣櫃內物品擺放整齊，由該外觀判斷，顯非他
    人丟棄之物；況該大樓又貼有「禁止外人進入，否則以竊賊論」之告示，已明白
    揭示該大樓災民並未拋棄其內物品之持有權。從而被告所辯是到該大樓撿拾東西
    云云，顯屬畏罪卸責之詞，不足採信。本件事證明確，被告犯行堪以認定。
二、被告於災區竊取災民之財物未遂，核其所為，係犯刑法第三百二十條第一項、第
    三項之竊盜未遂罪，應依中華民國八十八年九月二十五日華總一義字第八八００
    二二八四四０號緊急命令第十一點第二項、第三項規定加重其刑至二分之一。又
    被告已著手於犯罪行為之實行而不遂，為未遂犯，爰依刑法第二十六條前段規定
    減輕其刑，並先加後減。本院審酌被告有多次竊盜前科，素行不良，犯罪之動機
    、手段，未竊得財物，尚無具體危害，犯後未坦承犯行之態度等一切情狀，量處
    如主文所示之刑，並諭知易服勞役之折算標準。
據上論斷，應依刑事訴訟法第二百九十九條第一項前段，中華民國八十八年九月二十
五日華總一義字第八八００二二八四四０號緊急命令第十一點第二項、第三項，刑法
第三百二十條第一項、第三項、第二十六條前段、第四十二條第二項，罰金罰鍰提高
標準條例第一條前段、第二條，判決如主文。
中      華      民      國      八十九      年    三    月    三十一    日
        法  官  游 文 科
右正本證明與原本無異。
如不服本判決，應於送達後十日內向本院提出上訴狀（須附繕本），上訴於台灣高等
法院台中分院。
                                        書記官
中      華      民      國      八十九      年    三    月    三十一    日
附錄論罪法條全文：
中華民國八十八年九月二十五日華總一義字第八八００二二八四四０號緊急命令第十
一點第二項、第三項：
以詐欺、侵占、竊盜、恐嚇、搶奪、強盜或其他不正當之方法，取得賑災款項、物品
或災民之財物者，按刑法或別刑法之規定，加重其刑至二分之一。
前二項之未遂犯罰之。
刑法第三百二十條第一項、第三項：
意圖為自己或第三人不法之所有，而竊取他人之動產者，為竊盜罪，處五年以下有期
徒刑、拘役或五百元以下罰金（罰金部分業已提高十倍為五千元）。
前二項之未遂犯罰之。


司法院資訊處製作；財團法人民間司法改革基金會備份。
